# Alejandro Fernández Pérez

📞 (+34) 662 55 30 64 🔛 <u>alejandrofernandezperez@protonmail.com</u>

🛅 <u>Mi LinkedIn</u> 者 Villaviciosa de Odón, Madrid, España



## Ingeniero acústico, de vídeo y de telecomunicaciones

#### Perfil

Soy una persona proactiva que le gusta alcanzar metas, emprender y superar cada bache de la vida. Nací el 30 de marzo de 1997, en Madrid (España). Me encanta viajar, descubrir nuevas culturas, conocer nuevas personas y tener diversas experiencias a lo largo del mundo. Me gusta hacer deporte, socializar con amigos y tener una buena alimentación y equilibrada. Tengo el permiso de conducir y coche propio.

## Experiencia Laboral

09/2020 – 06/2021 (jornada parcial – 15000 € brutos / año)

#### Ingeniero de audio y vídeo broadcasting • Tecnologías de la Información • Britel Consulting S.L (Madrid, España)

Funciones: 1) Programación y configuración de Switches, Routers, STBs y Transcoders. 2) Organización y sintonización de los canales de TV. 3) Difusión y distribución de canales de TV a través de IP, Satélite, Internet y STBs. 4) Organización de la Infotécnica en Excel. 5) Administración de bases de datos SQL. 6) Rastreo de paquetes IP con Wireshark. 7) Testeo QA.

09/2021 – 02/2022 (en prácticas jornada completa – 18000 € brutos / año)

## Ingeniero NOC de telecomunicaciones e IP • Tecnologías de la Información • LCRcom S.L (Madrid, España)

Funciones: 1) Programación y configuración de Switches y Routers. 2) Configuración y puesta en marcha de voz IP del sistema.
3) Organización de la Meet IP. 4) Administración de bases de datos SQL. 5) Rastreo de paquetes IP con Wireshark. 6) Solución del ruido ocasionado en las llamadas telefónicas por medio de la Meet IP. 7) Configuración de datos en la nube. 8) Configuración y programación de la red. 9) Testeo QA.
10) Direccionamiento IP.

09/2022 - 03/2023 (jornada completa - 24000 € brutos / año)

#### Ingeniero preventa audiovisual • Ingeniería y Técnica • MdTel S.A (Madrid, España)

Funciones: 1) Integración de sistemas audiovisuales a través de diferentes proveedores y fabricantes para conseguir una solución integral final. 2) Diseño y desarrollo de la solución integral final a través de Visio, AutoCAD y Cadna A. 3) Estudio acústico del nivel sonoro y de la reverberación sobre el espacio a diseñar y construir audiovisualmente. 4) Organización de ofertas a través de SalesForce, SharePoint y Excel. 5) Comunicaciones con clientes, proveedores y fabricantes a través de email.

04/2023 – 02/2024 (jornada completa – 28000 € brutos / año)

#### Ingeniero corporate-integración audiovisual • Ingeniería y Técnica • Telefónica S.A (Madrid, España)

Funciones: 1) Integración de sistemas audiovisuales a través de diferentes proveedores y fabricantes para conseguir una solución integral final. 2) Diseño y desarrollo de la solución integral final a través de Visio, AutoCAD y Cadna A. 3) Estudio acústico del nivel sonoro y de la reverberación sobre el espacio a diseñar y construir audiovisualmente. 4) Organización de ofertas a través de SalesForce, SharePoint y Excel. 5) Comunicaciones con clientes, proveedores y fabricantes a través de email.

### Formación Académica

#### Escuela Técnica Superior de Ingeniería de Telecomunicación – Universidad Rey Juan Carlos, Madrid (España)

Licenciatura de Ingeniería en Sistemas Audiovisuales y Multimedia (6 años desde 09/2016) – Nota media: 7

#### Facultad de Ciencias y Tecnología – Universidad de Novi Sad, Novi Sad (Serbia)

Semestre de movilidad Erasmus+ para complementar mi Licenciatura (02/2022 – 07/2022) – en inglés.

#### Herramientas tecnológicas

Microsoft Excel, Word y PowerPoint | Microsoft Mail | Salesforce Sales Cloud | SharePoint | AutoCAD | Microsoft Visio | Cadna A | Cisco-Certified Design Associate | JS | HTML | CSS | NodeJS | PhpMyAdmin | MySQL | Wireshark | Android Programming | C | C++ | Python | Swift Programming | DaVinci | React | EmuMix | Matlab | ExpressJS | PHP | TotalCode | View Templates | A-Frame | Angular | Pascal | Netgui | Risc-V | Open & Web GL | GitHub | Notion & Al

## Idiomas

Español (nativo), inglés (B2 certificado), francés (A2 certificado), serbio (A1 certificado) y alemán (A1 en progreso).